【裁判字號】    94,訴,2361
【裁判日期】    950414
【裁判案由】    毒品危害防制條例
【裁判全文】
臺灣板橋地方法院刑事判決              94年度訴字第2361號
公  訴  人  臺灣板橋地方法院檢察署檢察官
被      告  甲○○
                    現於臺灣臺北看守所羈押中
上列被告因違反毒品危害防制條例案件，經檢察官提起公訴（94
年度核退毒偵字第2003號）及移送併辦（94年度核退毒偵字第
2440號、94年度毒偵字第6193號），本院依簡式審判程序，判決
如下：
    主  文
甲○○連續施用第一級毒品，累犯，處有期徒刑壹年貳月，扣案
之海洛因壹包（淨重壹點玖陸公克，包裝袋無從析離）、海洛因
殘渣袋貳只（量微無從秤重、析離），均沒收銷燬，扣案之注射
針筒共捌支、止血帶壹條、分裝杓貳支，均沒收；又連續施用第
二級毒品，累犯，處有期徒刑伍月，扣案之安非他命壹包（毛重
零點捌貳玖公克，包裝袋無從析離）沒收銷燬，吸食器壹組、分
裝杓貳支，均沒收；應執行有期徒刑壹年伍月，扣案之海洛因壹
包（淨重壹點玖陸公克，包裝袋無從析離）、海洛因殘渣袋貳只
（量微無從秤重、析離）、安非他命壹包（毛重零點捌貳玖公克
，包裝袋無從析離），均沒收銷燬，扣案之注射針筒共捌支、止
血帶壹條、分裝杓貳支，吸食器壹組，均沒收。
    事  實
一、甲○○前曾因施用毒品案件，經本院院裁定送觀察、勒戒後
    ，認有繼續施用毒品傾向，再經本院以八十九年度毒聲字第
    一九七六號裁定強制戒治，嗣於民國九十年一月三十日停止
    戒治而釋放，同年三月十五日戒治期滿執行完畢，另因前揭
    違反毒品危害防制條例案件，經本院於八十九年九月十八日
    判處有期徒刑六月確定，另因違反槍砲彈藥刀械管制條例案
    件，經本院判處應執行有期徒刑一年六月確定，嗣經定應執
    行刑為有期徒刑二年，於九十二年十月七日因縮短刑期假釋
    出監，假釋期間交付保護管束，於九十三年四月十五日保護
    管束期滿執行完畢。詎猶不知悔改，復分別基於施用第一級
    毒品海洛因（下稱海洛因）及第二級毒品甲基安非他命（下
    稱安非他命）之概括犯意，自九十四年一月間某日起至同年
    十月三日止，連續在臺北縣板橋市四維公園以針筒注射之方
    式施用第一級毒品海洛因多次，另自九十四年一月間某日起
    至同年九月二十九日止，連續在臺北縣板橋市四維公園，以
    吸食器施用第二級毒品安非他命多次，嗣於九十四年八月四
    日十四時二十分許，在臺北縣板橋市○○路二五○巷一○六
    號四樓查獲，再於同年月十六日七時許，為警於臺北縣板橋
    市○○路二○二巷口查獲，並扣得其所有，供施用海洛因使
    用之注射針筒三支，又於九十四年十月三日十六時十五分許
    ，在臺北縣土城市○○路○段一二八之四號前查獲，並扣得
    海洛因殘渣袋二只、注射針筒五支、分裝杓二支、止血帶一
    條、吸食器一組、安非他命一包（毛重○‧八五公克）、海
    洛因一包（淨重一‧九六公克），均經驗尿後查知上情。
二、案經臺北縣政府警察局板橋分局報告臺灣板橋地方法院檢察
    署檢察官偵查起訴及移送併辦。本院於準備程序進行中，甲
    ○○就被訴事實為有罪之陳述，經告知簡式審判程序之旨，
    並聽取各當事人之意見後，裁定進行簡式審判程序。
    理  由
一、上揭犯罪事實，業經被告甲○○於本院準備程序及審理中坦
    承不諱，且其於九十四年八月四日經警查獲時所採集之尿液
    經送檢驗後，呈鴉片類陽性反應；其於同年月十六日經警查
    獲時所採集之尿液經送檢驗後，呈鴉片、安非他命類陽性反
    應；其於同年十月三日經警查獲時所採集之尿液經送檢驗後
    ，呈鴉片類陽性反應，此有臺灣檢驗科技股份有限公司濫用
    藥物尿液檢驗報告書四紙在卷可稽。被告經警查獲時扣得之
    海洛因一包，經鑑驗後認為係第一級毒品海洛因（淨重一‧
    九六公克，空包裝重○‧四三公克），有法務部調查局鑑定
    通知書在卷可稽；又被告經查獲時扣得之安非他命一包，經
    鑑驗後呈甲基安非他命陽性反應（毛重○‧八五公克、鑑驗
    使用○‧○二一公克），有臺灣檢驗科技股份有限公司濫用
    藥物檢驗報告一紙在卷可稽；復有扣案之被告所有，供施用
    第一級毒品海洛因或第二級毒品安非他命所用或預備之注射
    針筒三支，注射針筒五支、分裝杓二支、止血帶一條、吸食
    器一組可佐，足認被告前揭施用第一級、第二級毒品之自白
    與事實相符，堪予採信。另被告前曾因施用毒品案件，經本
    院院裁定送觀察、勒戒後，認有繼續施用毒品傾向，再經本
    院以八十九年度毒聲字第一九七六號裁定強制戒治，嗣於民
    國九十年一月三十日停止戒治而釋放，同年三月十五日戒治
    期滿執行完畢，有臺灣高等法院被告前案紀錄表在卷可參。
    是被告經強制戒治執行完畢釋放後，五年內再犯施用毒品罪
    之事證明確，其犯行已堪認定，自應依法論科。
二、核被告所為，係犯毒品危害防制條例第十條第一項、第二項
    之施用第一級毒品海洛因罪及第二級毒品安非他命罪。其多
    次分別施用第一級毒品海洛因、第二級毒品安非他命犯行，
    時間緊接，所犯之罪名相同，顯係分別基於概括犯意反覆連
    續為之，均應依連續犯之規定論以一罪，並加重其刑。至其
    於施用前後多次持有第一級毒品海洛因及第二級毒品安非他
    命之低度行為，應分別為施用之高度行為所吸收，均不另論
    罪。又被告所犯前開施用第一級毒品及施用第二級毒品二罪
    間，犯意各別，行為互殊，應予分論併罰。被告自九十四年
    八月十六日經警查獲後至同年十月三日間連續施用第一級毒
    品海洛因、同年八月十六日起至同年九月二十九日間連續施
    用第二級毒品安非他命之犯行，雖未據起訴，然與本案前揭
    起訴並論罪之部分有連續犯之裁判上一罪關係，本院自應併
    予審酌，附此敘明。被告前曾因違反毒品危害防制條例案件
    ，經本院於八十九年九月十八日判處有期徒刑六月確定，另
    因違反槍砲彈藥刀械管制條例案件，經本院判處應執行有期
    徒刑一年六月確定，嗣經定應執行刑為有期徒刑二年，於九
    十二年十月七日因縮短刑期假釋出監，假釋期間交付保護管
    束，於九十三年四月十五日保護管束期滿執行完畢，此有臺
    灣高等法院被告前案紀錄表一份可查，其於有期徒刑執行完
    畢後，五年內再犯本件有期徒刑以上之罪，應依刑法第四十
    七條累犯之規定遞予加重其刑。爰分別審酌被告前已因施用
    毒品案件經送觀察、勒戒、強制戒治，仍不能戒除毒癮，經
    警數次查獲並移送偵辦，竟於偵查程序進行中持續施用，且
    歷次查獲時驗尿結果顯示毒品濃度甚高，顯示毒癮深重，難
    能自拔，自應施以相當之刑罰，以期收教化之功能，兼衡其
    犯後於本院通緝到案而審理時，自知事證明確，未為無謂辯
    解而坦承犯行，且其施用毒品犯行所生危害，主要以自戕身
    心健康為主，對於他人生命、身體、財產等法益，尚未查獲
    重大直接危害等一切情狀，分別量處如主文所示之刑，並定
    其應執行刑，以示懲儆。
三、扣案之海洛因一包（淨重一‧九六公克，空包裝重○‧四三
    公克，包裝袋無從析離）、安非他命一包（毛重○‧八五公
    克、鑑驗使用○‧○二一公克，包裝袋無從析離），均為查
    獲之毒品，且被告自承係為供其自己施用所用，應依毒品危
    害防制條例第十八條第一項規定諭知沒收銷燬；至扣案之毒
    品殘渣袋二只（量微無從鑑驗、秤重、析離），被告供承係
    其施用第一級毒品海洛因所餘，且被告該次驗尿結果，確呈
    鴉片類陽性反應，足證該殘渣確為第一級毒品海洛因，亦應
    依毒品危害防制條例第十八條第一項規定諭知沒收銷燬，另
    扣案之注射針筒共八支、止血帶一條，均為被告所有，供施
    用第一級毒品海洛因所用或預備之物，至吸食器一組則為被
    告所有，供施用第二級毒品安非他命所用或預備之物，分裝
    杓二支，則係被告所有，供施用第一級、第二級毒品所用之
    物，業經其供承在卷，且屬日常用品替代之物，無論就其性
    質上或使用上，均非專供施用毒品之器具，爰分別依刑法第
    三十八條第一項第二款規定宣告沒收。
據上論斷，應依刑事訴訟法第273 條之1 第1 項、第299 條第1
項前段，毒品危害防制條例第10條第1 項、第2 項、第23條第2
項、第18條第1 項，刑法第11條前段、第56條、第47條、第38條
第1 項第2 款、第51條第5 款，判決如主文。
本案經檢察官靳開聖到庭執行職務。
中    華    民    國    95    年    4     月    14    日
                  刑事第六庭??法  官  王偉光
以上正本證明與原本無異
如不服本判決應於送達後10日內向本院提出上訴狀
                                書記官  陳怡君
中    華    民    國    95    年    4     月    17    日
附錄本案論罪科刑法條全文：
毒品危害防制條例第十條：
施用第一級毒品者，處六月以上五年以下有期徒刑。
施用第二級毒品者，處三年以下有期徒刑。


司法院資訊處製作；財團法人民間司法改革基金會備份。
